臺灣臺南地方法院刑事判決
110年度交易字第431號
公  訴  人  臺灣臺南地方檢察署檢察官
被      告  楊誌賢


上列被告因公共危險案件，經檢察官提起公訴（110年度偵字第8
493 號），嗣被告就被訴事實為有罪之陳述，經告以簡式審判程
序之旨，並聽取當事人意見後，本院裁定進行簡式審判程序，判
決如下：
    主    文
楊誌賢駕駛動力交通工具而吐氣所含酒精濃度達每公升零點二五
毫克以上，累犯，處有期徒刑柒月。
    犯罪事實
一、楊誌賢前因公共危險案件，經本院以108年度交簡字第1319號
    判決判處有期徒刑6月、併科罰金新臺幣6萬元確定，於民國
    109年7月11日徒刑執行完畢及罰金易服勞役執行完畢出監。詎
    猶不知悛悔，於110年4月3日下午12時30分許至13時許，在臺
    南市○○區○○路○段000巷00弄00號住處飲用啤酒後，猶基於酒
    後駕駛動力交通工具之犯意，於同日17時許，騎乘車號000-0
    000號機車上路，嗣於同日17時30分許，行經臺南市○○區○○路0
    段000號前不慎自摔，經警於同日17時48分許，檢測其吐氣
    後所含酒精濃度達每公升0.63毫克，始查得上情。
二、案經臺南市政府警察局第三分局報告臺灣臺南地方檢察署檢
    察官偵查起訴。
　　 理   由
一、本案被告楊誌賢所犯並非死刑、無期徒刑或最輕本刑有期徒
    刑3年以上之罪，亦非高等法院管轄第一審案件，且於準備
    程序進行中，被告先就被訴事實為有罪之陳述，經告知被告
    簡式審判程序之旨，並聽取公訴檢察官及被告之意見後，本
    院當庭裁定進行簡式審判程序，是本案之證據調查，依刑事
    訴訟法第273條之2及第159條第2項規定，不受同法第159條
    第1項、第161條之2、第161條之3、第163條之1及第164條至
    第170條規定之限制，合先敘明。
二、上開犯罪事實，業據被告楊誌賢於警詢、偵訊、本院準備程
    序及審理中坦承不諱，並有臺南市政府警察局道路交通事故
    當事人酒精測定紀錄表、呼氣酒精測試器檢定合格證書、臺
    南市政府警察局舉發違反道路交通管理事件通知單各1紙（
    見警卷第13、15、17頁），足徵被告前揭具任意性之自白核
    與事實相符，堪以採信。綜上，本案事證明確，被告犯行堪
    以認定，應予依法論科。
三、核被告所為，係犯刑法第185條之3第1項第1款之駕駛動力交
    通工具而吐氣所含酒精濃度達每公升0.25毫克以上之罪。
四、被告前於108年間，因酒後駕車之公共危險案件，經本院以1
    08年度交簡字第1319號判決判處有期徒刑6月確定，於109
    年7月11日因罰金易服勞役執行完畢而出監等情，有臺灣高
    等法院被告前案紀錄表存卷可參（見本院卷第16頁），是被
    告係於徒刑執行完畢之5年內，故意再犯本案有期徒刑以上
    之罪，為累犯，應依刑法第47條第1項規定，加重最高本刑
    ，至於最低本刑部分，本院考量被告上開前案亦係犯酒後駕
    車之公共危險罪，與本案罪質相同，核無司法院釋字第775
    號解釋所謂罪刑不相當之情形，自仍應依上開規定，加重最
    低本刑。
五、爰以行為人之責任為基礎，審酌被告除有前述構成累犯之前
    科紀錄外，尚曾因酒後駕車之公共危險案件，先後經本院以
    105年度審交簡字第172號判決判處有期徒刑5月確定、105年
    度交簡字第2555號判決判處有期徒刑3月確定、105年度交簡
    字第3356號判決判處有期徒刑4月確定，有臺灣高等法院被
    告前案紀錄表存卷可參，足見其對於飲酒後酒精濃度超出一
    定標準不得駕駛動力交通工具之法律規範知之甚稔，竟為本
    案第5次酒後駕車之犯行，可知前案之刑度尚不足以使其知
    所警惕、記取教訓，致其一再重蹈覆轍，罔顧公眾交通安全
    ，是本次刑度自不宜從輕，此應基於刑罰特別預防之功能在
    罪責之範圍內適當考量；參以被告本案吐氣所含酒精濃度高
    達每公升0.63毫克，猶騎乘機車行駛於道路，不顧公眾及自
    己之安危，對於交通安全影響非輕；惟念及被告於警詢、偵
    訊及本院準備程序、審理中均坦承犯行之犯後態度；及考量
    被告騎車之犯罪動機、目的，暨被告於本院審理中自述其為
    高職畢業、從事臨時工、目前與母親、兄長及姪子同住、需
    負擔房貸及生活費用（見本院卷第69頁）之智識程度及生活
    狀況等一切情狀，量處如主文所示之刑，以示懲儆。至被告
    稱：請求判處得易科罰金或得易服社會勞動之刑度等語，惟
    被告前已有多次不能安全駕駛之犯行，業如前述，且其最後
    一次前案執行完畢之期日為109年7月11日，距離本案犯罪時
    點未滿3年，實難認被告已充分悔改達到教化功能之情，是
    本院認量如主文所示之刑，始罰當其罪，附此說明。
據上論斷，應依刑事訴訟法第273條之1第1項、第299條第1項前
段，刑法第185條之3第1項第1款、第47條第1項，刑法施行法第1
條之1第1項，判決如主文。
本案經檢察官白覲毓提起公訴，檢察官鄭聆苓到庭執行職務。 
中　　華　　民　　國　　110 　年　　8 　　月　　10　　日
　　　　　　　　　刑事第十五庭  法　官　黃鏡芳
以上正本證明與原本無異。
如不服本判決應於收受本判決後20日內向本院提出上訴書狀，並
應敘述具體理由。其未敘述上訴理由者，應於上訴期間屆滿後20
日內向本院補提理由書狀（均須按他造當事人之人數附繕本）「
切勿逕送上級法院」。 
　　　　　　　　　　　　　　　　書記官  施茜雯
中　　華　　民　　國　　110 　年　　8 　　月　　10　　日
附錄論罪科刑法條
【刑法第185條之3】
駕駛動力交通工具而有下列情形之一者，處2 年以下有期徒刑，
得併科20萬元以下罰金：
一、吐氣所含酒精濃度達每公升零點二五毫克或血液中酒精濃度
    達百分之零點零五以上。
二、有前款以外之其他情事足認服用酒類或其他相類之物，致不
    能安全駕駛。
三、服用毒品、麻醉藥品或其他相類之物，致不能安全駕駛。
因而致人於死者，處3年以上10年以下有期徒刑；致重傷者，處1
年以上7年以下有期徒刑。